【裁判字號】    92,訴,1029
【裁判日期】    920520
【裁判案由】    損害賠償
【裁判全文】
臺灣臺中地方院民事判決                      九十二年度訴字第一○二九號
  原      告  甲○○
  被      告  乙○○
右當事人間請求損害賠償事件，經刑事庭移送前來，本院判決如左：
    主      文
被告應給付原告新臺幣壹拾萬元，及自民國九十一年十一月五日起至清償日止按週年
利率百分之五計算之利息。
訴訟費用由被告負擔。
    事      實
甲、原告方面：
一、聲明：請求判決如主文所示。
二、陳述：被告乙○○於民國九十一年八月十六日晚上十時四十分許，酒後駕駛車號
          ＪＦ─三二六八號自用小客車，沿台中縣大里市往台中縣太平市○○路方
          向行駛，行經台中縣太平市○○路○○街口時，竟不遵守號誌擅闖紅燈，
          適原告騎乘ＹＩＨ─０八九號機車，由太平市往大里市方向行駛行經該處
          ，遭被告所駕之小客車擦撞。致原告受有右足第五遮骨骨折之傷害，精神
          上受有痛苦，爰依侵權行為之法律關係，請求被告給付精神慰撫金十萬元
          。
三、證據：提出診斷証明書一份、台中縣警察局道路交通事故證明書及道路交通事故
          調查報告表節本影本各一份為證。
乙、被告方面：
一、聲明：原告之訴駁回。
二、陳述：對本院刑事判決沒有意見。我是作工程之臨時工，月入二萬多元，名下無
          財產，原告請求之金額過高，無法負擔。
丙、本院依職權調閱本院九十一年度交訴字第一六四號刑事過失傷害卷宗全卷。
    理      由
一、本件原告起訴原請求被告給付新台幣（下同）三十萬九千元，及自九十一年八月
    十六日起至清償日止之利息，嗣於本院審理減縮為請求被告給付十萬元，及自訴
    狀繕本送達翌日起至清償日止，按年息百分之五計算之利息，依民事訴訟法第二
    百五十五條第一項第三款之規定，應予准許。
二、原告主張被告於九十一年八月十六日晚上十時四十分許，酒後駕駛車號ＪＦ─三
    二六八號自用小客車，沿台中縣大里市往台中縣太平市○○路方向行駛，行經台
    中縣太平市○○路○○街口時，竟不遵守號誌擅闖紅燈，適原告騎乘ＹＩＨ─０
    八九號機車，由太平市往大里市方向行駛行經該處，遭被告所駕之小客車擦撞。
    致原告受有右足第五遮骨骨折之傷害之事實，業據其提出國軍台中總醫院附設民
    眾診療服務處診斷證明書一份、台中縣警察局道路交通事故證明書及道路交通事
    故調查報告表節本影本各一份為證，且為被告所不爭執；又被告因於上開時地酒
    後駕車發生車禍，致原告受有傷害，其刑事部分，業經本院以被告犯有刑法第一
    百八十五條之三之服用酒類致無法安全駕駛動力交通工具罪、刑法第二百八十四
    條第一項之過失傷害罪、第一百八十五條之四之肇事逃逸罪，判處應執行有期徒
    刑一年，如易科罰金，以參佰元折算壹日確定，並有本院九十一年度交訴字第一
    六四號判決在卷可稽，是原告主張，應屬可採。
三、按因故意或過失不法侵害他人權利者，應負損害賠償責任；不法侵害他人之身體
    、健康者，被害人雖非財產上之損害，亦得請求賠償相當之金額，民法第一百八
    十四條第一項前段、第一百九十五條第一項前段分別定有明文。按汽車駕駛人飲
    酒後吐氣所含酒精成份超過每公升０‧二五毫克以上者，不得駕車，車輛行駛時
    ，應遵守道路交通號誌之指示，道路交通安全規則第一百十四條第二款、第九十
    條第一項定有明文。被告駕車自應注意上述道路交通安全規定。肇事當時，被告
    並無不能注意之情事，竟疏於注意，致發生車禍致原告受傷，顯有過失，且被告
    之過失行為與原告之受傷間，具有相當因果關係甚明，依首開法條規定，被告就
    原告因本件車禍所生之損害應負賠償責任。查原告因本件車禍受傷，受有右足第
    五蹠骨骨折之傷害，於九十一年八月十六日至急診石膏護木固定，並於九十一年
    八月十九日至九十一年九月九日間共三次門診治療，有卷附診斷證明書在卷可稽
    ，其間行動不便，肉體及精神上確受有痛苦。本院斟酌本件車禍發生情節，及被
    告自陳為工程臨時工，月入約兩萬元，為國中畢業，名下無不動產，及原告目前
    為朝陽科技大學學生，其所受傷勢幸未留重大後遺症等一切情狀，認原告請求被
    告賠償精神慰撫金十萬元，尚稱公允，應予准許。
七、從而，原告依據民法侵權行為規定，請求被告賠償精神慰撫金十萬元，及自訴狀
    繕本送達翌日（即九十一年十一月五日）起至清償日止之法定遲延利息，核無不
    合，應予准許。
九、據上論結，本件原告之訴為有理由，依民事訴訟法第七十八條，判決如主文。
中      華      民      國    九十二    年      五      月      二十    日
                              臺灣臺中地方法院民事第一庭
~B法      官  吳幸芬
右為正本係照原本作成
如對本判決上訴，須於判決送達後廿日內向本院提出上訴狀
中      華      民      國    九十二    年      五      月      二十    日
~B法院書記官


司法院資訊處製作；財團法人民間司法改革基金會備份。
